臺灣高等法院臺中分院刑事判決　　　　96年度上易字第1631號
上　訴　人
即　被　告　甲○○
　　　　　　　　　　（現另案於臺灣臺中監獄執行中）
上列上訴人因竊盜案件，不服臺灣臺中地方法院96年度易字第13
號中華民國96年7月31日第一審判決（起訴案號：臺灣臺中地方
法院檢察署95年度偵字第20647號），提起上訴，本院判決如下
：
    主  文
上訴駁回。
    事  實及理  由
一、本案經本院審理結果，認第一審判決認事用法及量刑均無不
    當，應予維持，並引第一審判決書記載之事實、證據及理由
    。（如附件）
二、被告上訴意旨略以：伊於案發之後，曾經在台中市某跳蚤市
    場購入一行動電話機，以自己申用之電話號碼，打了如原審
    判決所示的電話，後來因該支電話按鍵有問題，隔天即退還
    ；本案並無直接證據證明伊確有行竊行為云云。
三、本院查：
  (一)被告甲○○就所涉本件竊盜犯行，先則辯稱：案發期間，伊
    所申用之0000000000號行動電話幾乎都是哥哥劉信源在使用
    ；繼則稱95年7月14日哥哥劉信源出院當天，伊曾在醫院門
    口，將自己的行動電話借予陌生人使用，有可能是該陌生人
    將伊行動電話晶片卡取出插用在被害人失竊之手機上所致；
    再於本院行準備程序時，改稱係在不知情之情形下，向跳蚤
    市場購入失竊之手機云云，供述一再改變，足見其供述之憑
    信力甚低。
  (二)被告就其所主張向跳蚤市場購入失竊手機一節，無法指出調
    查途徑，以供本院調查，空言主張難以憑採。
  (三)被告其餘辯解，於原審法院審理時如何為法院所不採，其理
    由已據原審判決記載甚詳，本院仔細斟酌原審判決理由，認
    其事實之認定、理由之採擇，於相關證據法則、經驗法則、
    論理法則並無違背。原審因而適用刑事訴訟法第299條第1項
    前段，刑法第321條第1項第1款、第41條第1項前段，刑法施
    行法第1條之1，中華民國96年罪犯減刑條例第2條第1項第3
    款、第7條、第9條等規定，並審酌被告竊取之財物雖非貴重
    ，惟犯罪後否認犯行，態度非佳，及被告另於同年7月17 日
    又以相同手法在國軍臺中總醫院，行竊被害人蘇文憲之財物
    ，業經原審法院以95年度中簡字第2542號判處有期徒刑6 月
    確定，有前開判決書1份附卷足參等一切情狀，量處如原判
    決主文所示之刑，另以被告所犯加重竊盜罪，因其犯罪時間
    在96年4月24日以前，合於中華民國96年罪犯減刑條例第2條
    第1項第3款之減刑條件，應減其刑期二分之一，並諭知易科
    罰金之折算標準，其認事用法核無違誤，量刑亦屬允當，上
    訴意旨猶執陳詞否認犯罪，其上訴為無理由，應予駁回。
四、據上論斷，應依刑事訴訟法第三百七十三條、第三百六十八
    條，判決如主文。
本案經檢察官丙○○到庭執行職務。
中　　華　　民　　國　　96　　年　　10 　月　　 3　　日
            刑事第四庭    審判長法　官  洪  耀  宗
                                法　官  江  德  千
                                法　官  劉  登  俊
上列正本證明與原本無異。
不得上訴。
                                書記官  粘  銘  環
中　　華　　民　　國　　96　　年　　10　　月　　3 　　日
附件
臺灣臺中地方法院刑事判決　　　　　　　　96年度易字第13號
公　訴　人　臺灣臺中地方法院檢察署檢察官
被　　　告　甲○○　男　27歲（民國○○年○月○○日生）
　　　　　　　　　　身分證統一編號：Ｚ000000000號
　                  住台中市太平市○○○○街21巷5號6樓
                    (另案羈押於臺灣臺中看守所)
上列被告因竊盜案件，經檢察官提起公訴（95年度偵字第20647
號），本院判決如下：
    主    文
甲○○於夜間侵入有人居住之建築物竊盜，處有期徒刑捌月，減
為有期徒刑肆月，如易科罰金，以新臺幣壹仟元折算壹日。
    犯罪事實
一、甲○○意圖為自己不法之所有，基於竊盜犯意，於民國（下
    同）95年7月13日凌晨1時起迄同日8時間之夜間某時，侵入
    臺中縣太平市○○路○段348號「國軍臺中總醫院」3號病房
    之有人居住之建築物內，徒手竊取住院病患乙○○所有置於
    7號病床枕頭下之摩托羅拉牌C303型行動電話1支（序號0000
    00000000000號）得手後，將自已使用之0000000000行動電
    話門號晶片卡，插卡使用於竊得之手機上。嗣於同日8時許
    ，經乙○○發現行動電話失竊後，報由臺中憲兵隊處理，經
    調閱行動電話通聯紀錄後，而查知上情。
二、案經臺中憲兵隊報告臺灣臺中地方法院檢察署檢察官偵查起
    訴。
    理    由
一、訊據被告甲○○矢口否認有何竊盜之犯行，辯稱：案發當時
    伊哥哥劉信源在國軍臺中總醫院住院，行動電話幾乎都是劉
    信源在使用；且被害人失竊手機當天，伊在家裡睡覺，父親
    劉芳溪可以證明；另95年7月14日哥哥劉信源出院當天，伊
    曾在醫院門口，將自己的行動電話借予陌生人使用，有可能
    是該陌生人將伊行動電話晶片卡取出插用在被害人失竊之手
    機上所致云云。
二、本件摩托羅拉牌C303型行動電話 (序號000000000000000號)
    ，確實為被害人乙○○所有，並於95年7月13日凌晨1時至同
    日8時止之夜間，在國軍臺中總醫院3病房7病床內失竊等情
    ，業據被害人乙○○指述甚詳。
三、被告固執前揭情詞辯解，惟查：
  (一)被告自承因腳長瘤，自95年5、6月間起即陸續到國軍臺中總
    醫院就診 (偵查卷44頁)，且被告之兄劉信源自95年6月底至
    同年7月14日止，亦在國軍臺中總醫院住院治療，伊經常會
    去探望等語 (偵查卷45頁)，足證，被告於案發時間，確有
    出入國軍臺中總醫院之事實。
  (二)被告雖辯稱，被害人失竊手機當天，伊在家中睡覺，有父親
    劉芳溪可以證明。惟經本院傳訊證人劉芳溪到庭，證人劉芳
    溪證稱：95年7月12日晚上8、9點上床睡覺時，被告還在家
    中看電視，而隔天 (即95年7月13日)早上6、7點起床時，被
    告還在睡覺，但這段時間，被告是否曾經外出，伊無法確定
    等語 (本院96年7月18日審判筆錄第3頁)。則證人既無法確
    認前開時間被告是否全程待在家中，其上開證詞，實不足為
    被告不在場之有利證明。且經本院隔離訊問結果：證人劉芳
    溪證稱伊上床睡覺後，曾於凌晨 (即7月13日)3、4點起來上
    廁所，當時被告還在客廳看電視，伊有責問被告為何那麼晚
    還不去睡覺 (本院同日筆錄第5頁)；惟被告則供稱，當天父
    親是否一覺到天亮，伊不清楚，伊晚上10點、11點左右去睡
    覺，就沒有再起來了 (本院同日筆錄第9頁)。對照兩人陳述
    之情節相差甚遠，再參以證人與被告既為父子關係，證人劉
    芳溪自有迴護被告之嫌，其證詞自不足採信。被告辯稱案發
    當時不在場云云，顯係卸責之詞。
  (三)被告另辯稱：伊曾於95年7月14日在國軍臺中總醫院門口，
    將手機連同SIM卡借給一位陌生人使用。惟查：被告陳述將
    手機借予陌生人使用之情節，先係供稱手機連同SIM卡一起
    交予陌生人，該陌生人講電話時，伊都在旁邊 (本院96年6
    月13日準備程序筆錄第2頁)。惟如此一來，倘被害人失竊之
    手機，確為該陌生人所竊，該陌生人亦不可能有機會將被告
    手機內之SIM卡取下，插入被害人失竊之手機內使用。被告
    見自己之供述無法自圓其說，隨即又改稱：該陌生人不是向
    伊借手機，是借SIM卡 (見本院同日同頁筆錄)；伊因為手機
    沒電，所以將SIM卡取下，交予該陌生人插入自己的手機使
    用等語 (本院96年7月18日審判筆錄第11頁)。惟查：一般願
    意將行動電話借予陌生人使用之情形，已屬少見，遑論直接
    將SIM卡取下，交付陌生人插入自己的手機中使用。被告上
    開辯解不但前後不一，且與常情有違，亦不足採憑。至於證
    人即被告之兄劉信源固證稱：伊確實於95年7月14日出院當
    日下午在國軍臺中總醫院門口目睹被告將手機借予陌生人使
    用 (本院同日筆錄第7頁)，惟經本院隔離訊問結果，證人證
    稱：被告借予陌生人使用之手機是灰色的，當時伊坐輪椅在
    醫院大門口，被告是在大門的玻璃門裡面將手機借予他人使
    用等語 (同頁筆錄)；惟被告則供稱：伊借予陌生人使用的
    手機是深藍色的，當時是在醫院門口的便利商店借予他人(
    本院同日筆錄第10-11頁)，兩人供述之情節，差異性甚大，
    證人所證，顯亦係迴護被告之詞，不足採信。況且，被告當
    時所在位置係醫院，門口又有便利商店，使用公用電話或購
    買易付卡均相當便利，一般人根本不需要向他人借用行動電
    話或SIM卡使用。益證被告辯稱行動電話 (或SIM卡)借予他
    人使用一情，實係卸責之詞。
  (四)另被告亦供稱：自伊哥哥出院 (即95年7月14日下午4、5點)
    之後，0000000000行動電話門號均係自己使用 (本院同日筆
    錄第12頁)，核與證人劉信源證述之情節相符 (本院同日筆
    錄第8頁)。而被害人所失竊的手機序號是000000000000000
    ，參照偵查卷第8頁通聯紀錄所顯示，這個手機序號所搭配
    的門號自95年7月14日下午6點28起，就變成0000000000，也
    就是被告使用的門號。而同日6點29分、6點51分、晚上9點
    44 分均有通話的紀錄。其中6點51分、9點44分，分別是被
    告的母親及父親打電話給被告，在當天晚上11點10分被告更
    用這手機打電話到0000000000劉信源使用的手機，由此益證
    被害人遭竊的手機自95年7月14日下午以後，確實是被告在
    使用無訛，被告辯稱未竊取被害人之手機，實不足為採。此
    外，復有和信電訊股份有限公司所提供之手機序號00000000
    0000000通聯紀錄、以及0000000000號行動電話基本資料各1
    份在卷可稽，本件事證明確，被告犯行堪以認定。
四、按竊盜因夜間侵入而加重其刑者，以其於侵害財產監督權外
    ，兼妨害家宅之安寧而設（參照最高法院25年上字第6203號
    判例意旨）。經查，病房係病患休息養病，且係病患起居之
    場所，醫院醫護人員因工作之需，固得自由進出，除此之外
    ，病患家屬於照顧病患時，該場所之安寧及財產監督權，應
    受保護，外人非有正當理由，不得任意進出。被告於夜間侵
    入被害人之病房內行竊，核其所為係犯刑法第321條第1項第
    1款之加重竊盜罪。爰審酌被告犯罪之動機、手段、目的及
    其竊取之財物雖非貴重，惟犯罪後否認犯行，態度非佳，及
    被告另於同年7月17日又以相同手法在國軍臺中總醫院，行
    竊被害人蘇文憲之財物，業經本院以95年度中簡字第2542
    號判處有期徒刑6月確定，有前開判決書1份附卷足參等一切
    情狀，量處如主文所示之刑。另被告所犯加重竊盜罪，因其
    犯罪時間在96年4月24日以前，合於中華民國96年罪犯減刑
    條例第2條第1項第3款之減刑條件，應減其刑期二分之一，
    並諭知易科罰金之折算標準。
據上論斷，應依刑事訴訟法第299條第1項前段，刑法第321條第1
項第1款、第41條第1項前段，刑法施行法第1條之1，中華民國96
年罪犯減刑條例第2條第1項第3款、第7條、第9條，判決如主文
。
中　　華　　民　　國　　96　　年　　7 　　月　　31　　日
              刑事第六庭    審判長  法  官  洪俊誠
                                    法  官  林念祖
                                    法  官  高英賓
上正本證明與原本無異。
如不服本判決，應於送達後十日內向本院提出上訴狀（須附繕
本），上訴於台灣高等法院台中分院。
                                    書記官  黃士益
中　　華　　民　　國　　96　　年　　7 　　月　　31　　日
附錄論罪科刑法條
中華民國刑法第321條
犯竊盜罪而有左列情形之一者，處 6 月以上、 5 年以下有期徒
刑：
一  於夜間侵入住宅或有人居住之建築物、船艦或隱匿其內而犯
    之者。
二  毀越門扇、牆垣或其他安全設備而犯之者。
三  攜帶兇器而犯之者。
四  結夥三人以上而犯之者。
五  乘火災、水災或其他災害之際而犯之者。
六  在車站或埠頭而犯之者。
前項之未遂犯罰之。
